臺灣高等法院臺中分院刑事判決
111年度交上易字第158號
上  訴  人  臺灣臺中地方檢察署檢察官
被      告  陳明毅


上列上訴人因被告公共危險案件，不服臺灣臺中地方法院中華民
國110年12月14日第一審判決（110年度交易字第1334號，起訴案
號：臺灣臺中地方檢察署110年度速偵字第3447號），提起上訴
，本院判決如下：
    主  文
上訴駁回。
    理  由
壹、程序事項：
    本案審判範圍：民國110年6月16日修正公布、同年月18日施
    行之刑事訴訟法第348條規定：「上訴得對於判決之一部為
    之。對於判決之一部上訴者，其有關係之部分，視為亦已上
    訴。但有關係之部分為無罪、免訴或不受理者，不在此限。
    上訴得明示僅就判決之刑、沒收或保安處分一部為之。」同
    日修正公布、施行之刑事訴訟法施行法第7條之13規定「中
    華民國110年5月31日修正通過之刑事訴訟法施行前，已繫屬
    於各級法院之案件，於施行後仍適用修正前刑事訴訟法第34
    8條規定；已終結或已繫屬於各級法院而未終結之案件，於
    施行後提起再審或非常上訴者，亦同。」查本案係於上開規
    定修正施行後之111年2月17日繫屬本院，此有臺灣臺中地方
    法院111年2月16日中院平刑平110交易1334字第1110011524
    號函上本院收案章戳可稽（見本院卷第3頁）。是本案上訴
    之效力及其範圍，應依現行刑事訴訟法第348條規定判斷。
    又參諸刑事訴訟法第348 條第3 項規定之立法理由，宣告刑
    、數罪併罰所定之應執行刑、沒收，倘若符合該條項的規定
    ，已得不隨同其犯罪事實，而單獨成為上訴之標的，且於上
    訴人明示僅就刑上訴時，第二審法院即不再就原審法院所認
    定之犯罪事實為審查，而應以原審法院所認定之犯罪事實，
    作為論認原審宣告刑、執行刑及沒收妥適與否的判斷基礎。
    上訴人即檢察官於本院審理時陳明僅對原判決量刑部分上訴
    （見本院卷第48頁），依前述說明，本院僅就原審判決量刑
    妥適與否進行審理，至於其他部分，則非本院審查範圍，先
    予指明。
貳、實體部分：　　
一、本案據以審查量刑妥適與否之原審所認定犯罪事實、罪名
　㈠犯罪事實：被告陳明毅（下稱被告）自110年9月4日凌晨0時3
    0分許起至同日凌晨4時許，在其位在臺中市○○區○村路00○00
    號住處飲用高粱酒後，明知飲酒後已影響正常操控車輛之能
    力，駕車將足以危害公眾往來之安全，竟基於飲用酒類達相
    當程度而駕駛動力交通工具之犯意，於同日上午11時30分許
    ，騎乘電動自行車上路行駛。嗣於同日上午11時40分許，行
    經臺中市西屯區宏恩三巷27弄時，因違規闖越單行道為警攔
    查，發現其酒味濃厚，經警於同日中午12時57分許，對其實
    施吐氣酒精濃度測試，測得其吐氣中所含酒精濃度為每公升
    0.68毫克，因而查獲上情。
  ㈡所犯罪名：刑法第185條之3第1項第1款駕駛動力交通工具而
    吐氣所含酒精濃度達每公升0.25毫克以上罪。　　
二、上訴人即檢察官（下稱檢察官）上訴意旨略以：被告前於10
    7年間，因公共危險案件，經臺灣臺中地方法院以107年度豐
    交簡字第506號判決判處有期徒刑6月，併科罰金12萬元確定
    ，有期徒刑部分於108年9月25日易服社會勞動執行完畢；又
    雖非5年內再犯，然被告前亦於101年間，因公共危險案件，
    經同法院判處拘役55日確定；又於105年，因公共危險案件
    ，經臺灣雲林地方法院判處有期徒刑3月確定。是被告於5年
    內再次違犯刑法第185條之3第1項，且連同不構成累犯之次
    數已達4次，被告本次遭查獲時吐氣所含酒精濃度更高達每
    公升0.68毫克，顯示被告故意違反情節確實重大，其既無視
    酒醉駕車可能造成之公共危險結果，審酌當前社會大眾及立
    法者對屢犯違背安全駕駛行為處罰，應予加重之期待，俾避
    免再犯，核與一般預防及特別預防之刑罰理論相當。又刑法
    第185條之3之法定本刑為「2年以下有期徒刑，得併科20萬
    元以下罰金」，原判決僅量處有期徒刑6月刑度及罰金3萬元
    ，相較前次判決有期徒刑6月及罰金12萬元更輕微，似難完
    整評價被告於本案所現惡性，亦難期使被告知所警惕，顯屬
    過輕，而有礙於犯罪預防及用路人法益之保護。
三、本院之判斷
　㈠原審依卷附被告前案紀錄表，認定被告本案犯行為累犯，依
    刑法第47條第1項加重其刑，經核並無不合。而原審考量被
    告有此刑罰加重事由，依刑法第57條規定，具體審酌被告曾
    因公共危險案件，經法院科刑，此有臺灣高等法院被告前案
    紀錄表在卷可佐。其明知酒精成分對人之意識、控制能力具
    有不、響，飲酒後會導致對週遭事務之辨識及反應能力較平
    常狀況薄弱，對於酒後不能駕車，及酒醉駕車之危險性，具
    有相當之認識，竟仍心存僥倖，再為本案犯行，顯然未能記
    取教訓，漠視自己安纪危，罔顧公眾之生命、身體、財產安
    全，所為誠屬不該；及被告犯後坦承犯行，且被告係酒後使
    用輕型車輛危險性較輕、被告本案犯行未肇致死傷之交通事
    故，暨被告本案酒醉程度超過法定標準之情節，及其犯罪動
    機、手段、犯罪情節與犯罪所生危害、自述之智識程度及家
    庭經濟生活狀況（見原審卷第32頁）等一切情狀，量處被告
    有期徒刑6月，併科罰金新臺幣3萬元，核其所量刑度既未逾
    法定刑範圍，亦符合罪刑相當原則、比例原則，堪認允當。
　㈡檢察官上訴意旨以上情詞，指摘原判決量刑過輕。本院審酌
    被告雖前有多次違犯刑法第185條之3第1項，連同本次犯行
    已達4次，本次犯行遭查獲時吐氣所含酒精濃度更高達每公
    升0.68毫克，然本案被告係於飲酒完畢，經過7小時後，始
    駕車上路，其間已經過相當程度休息，精神狀態受酒精影響
    應較輕微，且被告案發時所騎乘者係電動自行車，非屬重型
    車輛，抑且未肇事，依其情節對交通安全及他用路人之危險
    性尚非重大，原審對被告給予之處罰，已足促其警惕，預防
    再犯，自毋庸給予較重之處罰。是原判決對被告本案犯行所
    量處之刑核無過輕之虞，檢察官指摘原判決量刑過輕，核無
    可採。其上訴為無理由，應予駁回。
參、據上論斷，應依刑事訴訟法第368條，判決如主文。
本案經檢察官蔣忠義提起公訴，檢察官陳君瑜提起上訴，檢察官
陳惠珠到庭執行職務。
中　　華　　民　　國　　111 　年　　5 　　月　　18　　日
            刑事第五庭    審判長法　官  鄭永玉
　　　　　　　　　　　　        法　官  卓進仕
　　　　　　　　　　　　　      法　官  許文碩
以上正本證明與原本無異。　　　　　　　　　　　　　　　　不得上訴。
                                書記官  林育萱
　　　　　　　　　　　　　　　　
中　　華　　民　　國　　111 　年　　5 　　月　　18　　日